# 关于破产重整引入新股东账务处理的问题

提问人：偶 买 噶 时间：2022-02-08 19:29:49
陈版好；
目前我公司破产重整引入新股东，原股东退出，股权100%转让。目前账面所有者权益-13，其中实收资本 6 ，资本公积 1 ，未分配利润-20，新股东出资 5 全面接手我司100%股权，烦请指导权益部分应如何进行账务处理，非常感谢！

回答人：chenyiwei
新股东出资款一般全部计入实收资本，即增资后实收资本 11 ，资本公积 1 ，未分配利润-20。股东增资款不可用于弥补亏损。

提问人：xjdcpa 时间：2022-04-04 08:25:36
陈版好，原资本 6 ，用股权转让方式由新股东受让吗？受让价按人民币 1 元处理？

回答人：chenyiwei
需要转让给新股东，价格应合理，不排除为零对价。